---
title: "Analisis de Correlacion"
author: "Andres"
date: '2022-05-11'
output: html_document
---

```{r setup, include=FALSE}
knitr::opts_chunk$set(echo = TRUE)
knitr::opts_chunk$set(echo = TRUE, message = FALSE, warning = FALSE)
options(width=100)
library(knitr)
inline <- function(x = "") paste0("`` `r ", x, "` ``")
library(ggplot2)
library(dplyr)
```

## Analsis de variables para un Modelo de Regresión

El archivo con el cual estaremos realizando este ejercicio esta adjunto a proyecto y hace parte de una coleccion de datos spobre las partes del cuerpo pdc.

El objetivo es realizar una simulacion real de validar variables en un modelo de regresion multiple donde la variable peso es la dependiente.

```{r pdc}
summary(pdc)
```

```{r pdc}
glimpse(pdc)
```


# Modificamos el tipo de variables
```{r, eval = FALSE}
pdc$edad <- as.integer(pdc$edad)
pdc$altura <- as.integer(pdc$altura)
pdc$muneca <- as.integer(pdc$muneca)
pdc$biceps <- as.integer(pdc$biceps)
pdc$peso <- as.integer(pdc$peso)
pdc$sexo <- as.integer(pdc$sexo)

#Ejecutamos nuevamente.
glimpse(pdc)
```

## ANALISIS DE NORMALIDAD
obtenemos los coeficientes de correlacion de las variables numericas.

```{r pressure, echo=FALSE}
pdc_cor <- round(cor(pdc), digits = 2)
pdc_cor
```

# Realizamos los graficos de los coeficietes de correlacion
```{r warning=FALSE, message=FALSE, fig.width=8}
library(ggcorrplot)

ggcorrplot(pdc_cor, hc.order = TRUE, 
           type = "lower", 
           lab = TRUE, 
           lab_size = 3, 
           method="circle", 
           colors = c("red", "white", "blue"), 
           title="Correlacion variables  PDC", 
           ggtheme=theme_bw)

ggpairs(pdc, lower = list(continuous = "smooth"),
        diag = list(continuous = "bar"), axisLabels = "none")
```
#Validamos el coeficiente de correlacion con cada las variables independientes contra va variable dependiente peso.

```{r, warning=FALSE, message=FALSE, fig.width=8}
cor.test(pdc$peso,pdc$edad)
cor.test(pdc$peso,pdc$altura)
cor.test(pdc$peso,pdc$muneca)
cor.test(pdc$peso,pdc$biceps)
```
##Contraste de Hipotesis
* Las hipotesis planteadas son sobre los coeficientes de correlacion
* Ho Coeficiente = 0
* Ha Coeficiente diferente de 0
* Metodo del valor Pvalue
* Ho= a favor de Ha si el nivel de significancia alfa>=Pvalue # alfha =0.05

#Resultados
  0.05>=0.521368
  0.05>=0.7957378
  0.05>=0.8273211
  0.05>=0.9009023

#Interpretacion
De acuerdo se rechaza la Ho a favor de la Ha La correlacion mas fuerte es altura 0.79 edad 0.52 biceps 0.90 muneca 0.82

## PRUEBA DE NORMALIDAD 
*Si cumple la lineamidad para los dos predictores.
*Revisamos la distribución de los datos con hist y qqnorm.

```{r, warning=FALSE, message=FALSE, fig.width=8}
hist(pdc$edad, col="blue")
hist(pdc$altura, col="red")
hist(pdc$muneca, co="green")
hist(pdc$biceps, col="pink")

```
```{r, message=FALSE, fig.width=8}
# Ahora con QQNORM
qqnorm(pdc$edad)
qqline(pdc$edad, pch=19, col="red")
qqnorm(pdc$altura)
qqline(pdc$altura, pch=19, col="blue")
qqnorm(pdc$muneca)
qqline(pdc$muneca, pch=19, col="blue")
qqnorm(pdc$biceps)
qqline(pdc$biceps, pch=19, col="blue")

```
Se evidencia que hay algunas variables que no reflejan linealidad por que debemos comprobar la linealidad mediante el contraste de hipotesis.

#Validación de normalidad en los datos.
Realizamos pruebas de Shapiro (menos de 50 obser) y Kolmogorov (mas de 50 obser)
Para que cumpla con normalidad alfha debe ser mayor que 0.05

```{r, warning=FALSE, message=FALSE, fig.width=8}
altura_test <- shapiro.test(pdc$altura)
print(altura_test)
edad_test <- shapiro.test(pdc$edad)
print(edad_test)
munec_test <- shapiro.test(pdc$muneca)
print(munec_test)
biceps_test <- shapiro.test(pdc$biceps)
print(biceps_test)
```
#Resultados
* La variable altura cumple con la hipotesis Ha.
* La variable edad  NO cumple con la hipotesis Ha.
* La variable muneca NO cumple con la hipotesis Ha.
* La variable biceps cumple con la hipotesis Ha.